ACORDAO-COMPLETO-2521744

ACÓRDÃO DE RELAÇÃO

ACÓRDÃO DE RELAÇÃO 1234/2022 ATA 6/2022 - SEGUNDA CÂMARA

Acórdão 1234/2022-TCU-Segunda Câmara
Considerando que o presente processo trata de tomada de contas especial instaurada pela Fundo Nacional de Saúde (FNS) em desfavor da Associação Hospitalar de Sergipe, como sucessora  da Associação de Caridade de Lagarto - SE, além de Marlon Fontes Amâncio como então presidente da entidade (gestão: de 3/1/2014 a 16/5/2017) , diante da não comprovação da regular aplicação de recursos repassados pelo Ministério da Saúde para a aquisição de equipamentos com vistas a aprimorar os serviços prestados pela referida associação à clientela do Sistema Único de Saúde (SUS) sob o valor original de R$ 180.251,55 em recursos federais, ao passo que, por meio do termo aditivo de supressão assinado em 7/5/2014, o valor do ajuste teria sido alterado para R$ 189.500,00, tendo sido efetivamente liberado, com a vigência do ajuste inicialmente estipulada para até 31/12/2010 e o prazo final prorrogado, contudo, para 1º/8/2015;
Considerando que, após a análise do feito, a SecexTCE teria anotado que, após a autuação da presente tomada de contas especial no TCU, o FNS teria encaminhado os novos documentos acostados às Peças 43-48 e 56-58, indicando que o convenente teria comprovado o pagamento aos fornecedores e o recolhimento do saldo residual em favor do FNS a partir do desbloqueio dos recursos da conta específica do ajuste, e, por esta razão, o FNS teria concluído pelo cumprimento dos objetivos do convênio e pela aprovação, com ressalva para as contas da entidade;
Considerando que, por esse prisma, a Secex-TCE assinalou a ausência de pressupostos de constituição e desenvolvimento válido e regular deste processo e propôs o arquivamento do feito sem o julgamento de mérito, nos termos do art. 212 do RITCU e do art. 7º, II, da Instrução Normativa TCU n.º 71, de 2012 (Peças 57-59) , tendo o MPTCU anuído a essa proposta (Peça 60) ;
Considerando, então, que o TCU pode incorporar os pareceres da unidade técnica e do MPTCU a estas razões de decidir; 
Os Ministros do Tribunal de Contas da União, reunidos em Sessão de 2ª Câmara, ACORDAM, por unanimidade, com fundamento nos arts. 143, inciso V, alínea "a", e 212 do Regimento Interno do TCU, aprovado pela Resolução nº 246, de 2011, em promover o arquivamento da presente tomada de contas especial, sem o julgamento de mérito, por ausência dos pressupostos de constituição e desenvolvimento válido e regular do processo, diante dos elementos de convicção até aqui obtidos pelo TCU, sem prejuízo de, em sintonia com o parecer da unidade técnica, prolatar a providência abaixo fixada pelo item 1.7 deste Acórdão:
1. Processo TC-Processo 013.262/2020-3 (TOMADA DE CONTAS ESPECIAL) 
	1.1. Responsáveis: Associação Hospitalar de Sergipe (CNPJ 13.366.414/0001-80) e Marlon Fontes Amâncio (CPF XXX.668.335-XX) .
	1.2. Entidade: Fundo Nacional de Saúde - FNS
	1.3. Relator: Ministro-Substituto André Luís de Carvalho.
	1.4. Representante do Ministério Público: Procurador Júlio Marcelo de Oliveira.
	1.5. Unidade Técnica: Secretaria de Controle Externo de Tomada de Contas Especial (SecexTCE) .
	1.6. Representação legal: não há.
	1.7. Providência: enviar a cópia deste Acórdão, com a cópia do parecer da unidade técnica, aos indicados pelo item 1.1 deste Acórdão, para ciência.

Segunda Câmara

Fundo Nacional de Saúde - FNS

Associação Hospitalar de Sergipe (CNPJ 13.366.414/0001-80) e Marlon Fontes Amâncio (CPF XXX.668.335-XX).

ANDRÉ DE CARVALHO

não há.

Procurador Júlio Marcelo de Oliveira.

TOMADA DE CONTAS ESPECIAL (TCE)

Secretaria de Controle Externo de Tomada de Contas Especial (SecexTCE).